【裁判字號】    89,交上易,34
【裁判日期】    891011
【裁判案由】    公共危險
【裁判全文】
臺灣高等法院花蓮分院刑事判決            八十九年度交上易字第三四號
    上  訴  人  臺灣臺東地方法院檢察署檢察官
    被      告  甲○○
右上訴人因被告公共危險案件，不服臺灣台東地方法院八十九年度交易字第五五號中
華民國八十九年七月十一日第一審判決（起訴案號：八十九年度偵字第九二八號）提
起上訴，本院判決如左：
    主      文
原判決撤銷。
甲○○服用酒類，不能安全駕駛動力交通工具而駕駛，處有期徒刑伍月，如易科罰金
，以參佰元（新臺幣為玖佰元）折算壹日。
    事      實
一甲○○曾於民國八十八年十月間因公共危險罪（酒醉駕車），經原審判決處罰金八
  千元確定，同年十一月間執行完畢，詎仍不知悔改，八十九年四月三十日中午，在
  花蓮縣富里鄉的朋友家中喝酒，酒後離開時，精神狀況已到達不能安全駕駛動力交
  通工具之狀態，卻仍駕駛車牌號碼ＷＲ─九六五五號小客車上路，約在當天下午五
  點二十左右，途經臺東縣池上鄉池上檢查哨，警察查護，經酒精測試，其酒後吐氣
  所含酒精成份達每公升０．九四毫克。
二案經臺東縣警察局關山分局移送臺灣臺東地方法院檢察署檢察官偵查起訴。
    理      由
一訊據被告對於右揭犯罪事實，除辯稱伊非被攔檢外，餘皆坦承不諱，且被告開車進
  入池上檢查哨找朋友，因為酒氣沖天，而被值班警員做酒精測試，其吐氣酒精濃度
  達每公升０．九四毫克，亦經證人馬安福在原審法院審理時具結作證綦詳，此外，
  復有酒精測試值附於警卷可資佐證。本件犯罪事證明確，被告不能安全駕駛動力交
  通工具而駕駛之犯行應可認定。
二核被告所為，係犯刑法第一百八十五條之三之罪，原審予以論罪科刑，原非無見，
  惟查被告甫於八十八年底即因酒醉開車，經原審法院判處罰金八千元並執行完畢，
  詎竟不知悔改，本次其酒後吐氣之酒精含量高達每公升０．九四毫克，仍然駕駛汽
  車，其視路人之生命、身體如草芥，對社會所造成之危險至為重大，非重懲顯已無
  法糾正其惡行，原審僅量處拘役五十日，顯然過輕，檢察官執此提起上訴，核有理
  由，因審酌上情，撤銷原審判決，並量處如主文所示之刑，及諭知如易科罰金之折
  算標準。
據上論斷，應依刑事訴訟法第三百六十九條第一項前段、第三百六十四條、第二百九
十九條第一項前段，刑法第一百八十五條之三、第四十一條，罰金罰鍰提高標準條例
第二條，判決如主文。
本案經檢察官翟光軍到庭執行職務。
中    華    民    國      八十九      年      十        月    十一      日
                                 審判長法官  謝  志  揚
       法官  何  方  興
                                       法官  蔣  有  木
右正本證明與原本無異。
本件不得上訴。
                                      書記官  林  明  智
中    華    民    國      八十九      年      十        月    十一      日


司法院資訊處製作；財團法人民間司法改革基金會備份。
